臺灣臺中地方法院臺中簡易庭小額民事判決
                                  111年度中小字第684號 
原      告  李曉薇  

被      告  陳耀正即沅湘企業社

上列當事人間請求給付承攬報酬事件，本院於民國111年6月15日
言詞辯論終結，判決如下：
    主      文
一、被告應給付原告新臺幣29,500元，及自民國110年10月8日起
    至清償日止，按週年利率百分之5計算之利息。
二、訴訟費用新臺幣1,000元，由被告負擔。
三、本判決得假執行。
    事實及理由
一、原告主張：
　　原告於民國110年1月起與被告約定由原告負責傳送廣告，為
    被告招攬攝影業務，被告則按每件攝影承包金額計算，給予
    招攬業務之報酬。原告於110年3月間為被告招攬客戶木博士
    攝影團隊（下稱木博士公司），兩造約定原告可抽成新臺幣
    （下同）8,000元作為報酬，及參與跟拍費用1,500元報酬。
    復原告於同月間又為被告招攬到客戶伏見設計事業有限公司
    （下稱伏見公司），共計4場拍攝，兩造約定此4場，原告可
    抽成20,000元作為報酬。詎被告嗣後遲未給付上開報酬。爰
    依兩造上開約定，請求被告給付29,500元等語。並聲明：被
    告應給付原告29,500元，及自起訴狀繕本送達之翌日起至清
    償日止，按年息百分之5計算之利息。
二、被告抗辯：
　　否認兩造有上開約定。是原告向被告稱可協助丟廣告，被告
    經考量後就決定第一個原告介紹的案件給抽成，但以後即由
    被告自行決定傭金多寡，並無談定招攬一個客戶多少錢，案
    子有分大小。被告並無同意木博士公司案件要給原告傭金，
    僅願意支付原告當天的服務費1,500元。另被告早與伏見公
    司有聯繫，伏見公司的案件並非原告所招攬，原告甚至欲將
    伏見公司案件轉給他人等語。並聲明：原告之訴駁回。
三、本院之判斷：
  ㈠原告主張兩造有約定原告為被告招攬到攝影案件，被告即會
    給予報酬等情，由原告所提出之兩造對話訊息中，被告教原
    告要如何丟被告公司資訊，並向原告表示「2萬塊以上我們
    獎金不一樣」等語（見本院卷第101-103頁），及原告向被
    告表示「那麼就是只抽首場8000＋跟拍1500＝9500後續就不抽
    醬 對吧？」等語，被告亦表示「是的」等語（見本院卷第1
    05頁），與被告於110年3月25日向原告表示：「Hello~我已
    轉帳$9,500元給您……」等語、於110年4月6日時向原告表示
    「18000獎金8000 2人出勤3000 助理修圖……你"又"讓我虧損
    1000謝謝你」等語（見本院卷第109頁），堪認原告上開主
    張，應屬真實。被告雖辯稱：未談招攬一個客戶多少錢，僅
    包個紅包表示而已，約定第一次會給原告8,000元，其他就
    斟酌給云云（見本院卷第66頁），顯與上開兩造對話訊息不
    符，且倘僅第一次給予8,000元，為何被告於110年3月25日
    、110年4月6日分別給予原告8,000元，是被告上開抗辯，礙
    難採憑。
  ㈡關於木博士公司部分：
　⒈原告主張木博士公司為其所招攬給被告乙節，有原告與木博
    士公司對話訊息可佐（見本院卷第137頁），為被告所不爭
    執（見本院卷第66頁），堪以認定。
　⒉依兩造於110年3月11日line對話訊息（見本院卷第37頁），
    可知原告表示「那麼就是只抽首場8000＋跟拍1500＝9500後續
    就不抽醬 對吧？」，被告即回覆「是的 不好意思 我這邊
    有我的壓力……」等語。及參以被告拍攝木博士公司委託案件
    ，可獲得18,000元，有被告於110年4月21日向木博士公司之
    請款單可佐（見本院卷第23頁）。又參酌被告於110年4月6
    日拍攝米爾設計公司獲得18,000元報酬案件，被告給予原告
    之招攬獎金為8,000元，並已匯款給原告等情，有兩造line
    對話紀錄可佐（見本院卷第109頁），足認原告主張被告招
    攬木博士公司，依兩造約定，原告可抽成8,000元作為報酬
    乙節，應屬可信。
　⒊原告主張其有協助跟拍木博士公司案件，被告應支付跟拍費1
    ,500元乙節，被告於本院審理時明確表示：願意支付當天跟
    拍服務費1,500元等語（見本院卷第66頁），是原告此部分
    主張，亦堪認屬真實。
　⒋準此，原告依兩造約定，就木博士公司部分請求被告給付9,5
    00元（計算式：招攬獎金8,000元＋跟拍報酬1,500元），應
    屬有據。
　㈢關於伏見公司部分：　
　⒈由原告所提出其與伏見公司訊息截圖（見本院卷第135、117-
    123頁），伏見公司於110年3月10日向原告詢問「您好設計
    公司想要詢問案場拍攝~我有4間案子要拍是樣品屋但都很小
    」等語，可知伏見公司於110年3月10日有4間案子要找拍攝
    時，聯繫對象為原告，並非被告公司之員工。亦可見陸續均
    由原告與伏見公司聯繫拍攝事宜，並非由被告公司之員工聯
    繫。又參以被告並不否認原告亦有傳訊息給伏見公司，伏見
    公司真正要委託拍攝時是與原告聯繫乙節（見本院卷第130
    頁），堪認伏見公司最終是經由原告引介，方找被告拍攝，
    是由原告招攬給被告。
　⒉被告固提出其與伏見公司聯繫對話（見本院卷第75頁），抗
    辯：伏見公司是由被告同事自行招攬，非經由被告招攬等語
    （見本院卷第66頁）。然觀諸被告員工雖於110年2月19日曾
    與伏見公司聯繫，然當時被告員工詢問伏見公司「目前是否
    有案件需要拍攝嗎」、「有任何攝影問題歡迎詢問」等語時
    ，伏見公司僅表示：「好感謝」等語，並無明確表示應允如
    有案件必定找被告拍攝，或已有案件要找被告拍攝，難認被
    告已自行招攬到伏見公司上開4場樣品屋拍攝。至於被告雖
    持原告與伏見公司之訊息（見本院卷第77頁），抗辯：原告
    欲將此案轉給其他攝影公司等語（見本院卷第130頁），然
    此並不影響一開始伏見公司要有案件要拍攝時事先與原告聯
    繫，並經由原告轉介給被告，自難以此即認伏見公司非原告
    招攬給被告。
　⒊依兩造於110年3月11日line對話訊息（見本院卷第37頁），
    被告向原告表示「……實品屋那個金額高我可以給你20000獎
    金」等語。比對伏見公司與原告聯繫時間點為110年3月10日
    ，拍攝為4場樣品屋乙情（見本院卷第135頁之訊息截圖），
    及每場拍攝金額為16,695元（見本院卷第29頁之伏見公司估
    價單），可知被告表示會給原告「20000獎金」所指的即為
    伏見公司此案件。是原告主張其為被招攬到伏見公司拍攝案
    ，被告應依約給付其2萬元之獎金，應屬可信。
　⒋準此，原告依兩造約定，就伏見公司部分請求被告給付20,00
    0元招攬報酬，應屬有據。　　
四、綜上所述，原告依據兩造約定，請求被告給付其29,500元（
    計算式：9,500元＋20,000元），及自起訴狀繕本送達翌日即
    110年10月8日（見本院卷第41頁之本院送達證書）起至清償
    日止，按週年利率百分之5計算之利息，為有理由，應予准
    許。
五、本判決原告勝訴部分，係適用小額程序所為被告敗訴之判決
    ，依民事訴訟法第436條之20規定，應依職權宣告假執行。
六、依民事訴訟法第436條之19第1項、第78條規定，本件訴訟費
    用額確定為1,000元（即原告繳納之第一審裁判費1,000元）
    ，命被告負擔。
中    華    民    國    111    年     6     月   29  日
                  臺灣臺中地方法院臺中簡易庭
                                  法  官  陳佩怡
以上為正本，係照原本作成。
如不服本判決，應於送達後20日內，以判決違背法令為理由，向
本院提出上訴狀並表明上訴理由（上訴理由應表明一、原判決所
違背之法令及其具體內容；二、依訴訟資料可認為原判決有違背
法令之具體事實），如於本判決宣示後送達前提起上訴者，應於
判決送達後20日內補提上訴理由書（須附繕本）。並應繳納上訴
費新臺幣壹仟伍佰元，如未繳納，依民事訴訟法施行法第9 條之
規定，認當事人明知上訴要件有欠缺，逕以裁定駁回其上訴。
中    華    民    國    111    年     6     月   29  日
                                  書記官  許千士